【裁判字號】    92,訴,1432
【裁判日期】    921121
【裁判案由】    毒品危害防制條例
【裁判全文】
臺灣高雄地方法院刑事判決                        九十二年度訴字第一四三二號
    公  訴  人  臺灣高雄地方法院檢察署檢察官
    被      告  丙○○
    指定辯護人  本院公設辯護人丁○○
右列被告因違反毒品危害防制條例案件，經檢察官提起公訴（九十年度偵字第二二九
三０號），本院判決如左：
    主  文
丙○○共同販賣第二級毒品，處有期徒刑玖年，褫奪公權伍年。扣案之第二級毒品安
非他命貳大包（驗後分別淨重壹仟零陸點伍捌公克、壹仟零陸點玖公克），沒收銷
燬之。
    事  實
一、丙○○於民國八十三年間因違反肅清煙毒條例案件，經本院判處有期徒刑十五年
    ，並經台灣高等法院高雄分院駁回上訴確定，於九十年九月二十一日甫假釋出獄
    ，猶不知悔改，竟與某綽號「老班」、姓名年籍均不詳之成年男子（以下簡稱「
    老班」）共同基於販賣第二級毒品以營利之犯意聯絡，於九十年十二月七日下午
    四時許，先至高雄市○○路與河堤路附近與「老班」會合，丙○○明知「老班」
    欲將販入之第二級毒品安非他命賣與某為綽號「長腳」、姓名年籍均不詳之成年
    男子（以下簡稱「長腳」），卻仍同意依「老班」之指示，將第二級毒品安非他
    命交付「長腳」，再向「長腳」收取現金新台幣（下同）八十六萬元。後「老班
    」駕駛日產一千六百ＣＣ、銀色、車號不詳之自用小客車，搭載丙○○至與「長
    腳」約定之交貨地點即高雄市○○路與林森路交岔路口處，丙○○即依「老班」
    之指示在該處下車，並持「老班」交與其之第二級毒品安非他命二大包（裝於一
    手提袋內），在該處路邊等候「長腳」前來取貨。嗣於同日下午五時許，為警於
    高雄市○○路與林森路交岔路口處查獲，並扣得前開第二級毒品安非他命二大包
    （驗後分別淨重一千零六點五八公克、一千零六點三九公克）；「老班」則乘隙
    逃逸。
二、案經台南縣警察局移送台灣高雄地方法院檢察署檢察官偵查起訴。
    理  由
一、訊據被告丙○○對於在右揭時、地，明知「老班」欲將第二級毒品安非他命賣與
    「長腳」，卻仍同意依「老班」之指示，將安非他命二大包交付「長腳」，再向
    「長腳」收取現金八十六萬元，後「老班」駕車搭載其至與「長腳」約定之交貨
    地點即高雄市○○路與林森路交岔路口處，其即依「老班」之指示在該處下車，
    並持「老班」交與其之安非他命二大包，在路邊等候「長腳」前來取貨等情均坦
    承不諱；惟仍辯稱：我並不知道「老班」交給我的那些第二級毒品安非他命，於
    他購入時就是要賣給別人的云云。經查：本件扣得疑似安非他命之毒品二大包，
    經檢驗後，均確定為第二級毒品安非他命（驗後分別淨重一千零六點五八公克、
    一千零六點三九公克）無誤，此有內政部警政署刑事警察局九十一年一月十七日
    刑鑑字第二三五一六四號鑑驗通知書一紙在卷可按。再查，本件查獲之安非他命
    數量總計高達二千餘公克，數量甚鉅，已非供一人施用之量可比，且安非他命物
    稀價昂，購買不易，而販賣毒品又屬重罪，政府嚴格取締，「老班」倘非係為將
    購入之安非他命再予售出以牟利，應無自甘冒受刑事追訴處罰之危險，而購入如
    此大量安非他命之理，足見「老班」係以營利之目的而購入扣案之安非他命無訛
    ；而被告既知悉「老班」係欲將扣案之二大包安非他命賣與「長腳」以牟利，則
    其對於「老班」係以營利之意思購入扣案之安非他命一節，亦應有所認知方是，
    其上開辯述，尚不足採。此外，復有搜索扣押筆錄、扣押物品目錄表及照片一幀
    等資料附卷可稽，本件事證明確，被告犯行堪以認定。
二、按所謂販賣行為，並不以販入之後復行賣出為要件，祇要以營利為目的，將毒品
    購入或賣出，有一於此，其犯罪即為完成（最高法院二十五年非字第一二三號、
    六十七年台上字第二五○○號判例意旨參照）。是核被告所為，係犯毒品危害防
    制條例第四條第二項之販賣第二級毒品罪；公訴人認被告係犯毒品危害防制條例
    第四條第六項、第二項之販賣第二級毒品未遂罪，尚有未洽，附此敘明。被告與
    「老班」就上開販賣第二級毒品安非他命之犯行，有犯意聯絡及行為分擔，均為
    共同正犯。被告非法持有第二級毒品安非他命之行為，已為販賣第二級毒品安非
    他命之高度行為所吸收，不另論其非法持有第二級毒品罪。再辯護意旨稱被告有
    供出毒品來源因而破獲之情形，而認其有毒品危害防制條例十七條及證人保護法
    第十四條第一項減刑或免除其刑之適用。惟按犯毒品危害防制條例第四條第二項
    之罪，供出毒品來源，因而破獲者，得減輕其刑，毒品危害防制條例十七條定有
    明文；另犯毒品危害防制條例第四條第二項之罪，於偵查中供述與該案案情有重
    要關係之待證事項或其他共犯之犯罪事證，因而使檢察官得以追訴該案之其他共
    犯者，以經檢察官事先同意者為限，就其因供述所涉之犯罪，減輕或免除其刑，
    證人保護法第十四條第一項亦定有明文。本件被告於遭警查獲後，雖確有配合檢
    警單位查獲其他多件重大毒品案件，業據證人即台南縣警察局少年警察隊員警乙○○證述綦詳，並有該些案件之刑事案件移送書影本在卷可按；惟被告雖配合警
    方破獲另案被告張超雄涉嫌販賣毒品一案，然被告自承本件扣案毒品乃係「老班
    」所交付，而非另案被告張超雄所提供，且被告係供述本件毒品來源與另案被告
    張超雄持有之毒品來源相同，此亦據證人乙○○證述明確，是被告並未供出本件
    毒品之來源而破獲，另被告雖有經台灣高雄地方法院檢察署檢察官同意，於偵查
    中以秘密證人身分，協助警方查緝本件毒品之來源或其他共犯，後警方亦有查獲
    其他多件重大刑案，業如前述，惟仍未查獲與本件案情有重要關係之待證事項或
    本件其他共犯之犯罪事證，因而使檢察官得以追訴本案之其他共犯，是被告縱有
    於本件經警查獲後，配合檢警查緝其他重大刑案，惟仍與毒品危害防制條例十七
    條或證人保護法第十四條第一項所規定之要件有所未符，是尚無減刑或免刑之餘
    地，附此敘明。爰審酌被告參與意圖營利而販賣毒品之犯行，所販賣之毒品安非
    他命多達二千餘公克，數量龐大，戕害他人身心，對社會造成之危害非輕，且其
    前因違反肅清煙毒條例案件，經判處有期徒刑十五年，甫於九十年九月二十一日
    假釋出獄，此有台灣高等法院被告全國前案紀錄表在卷可按，即於同年十二月七
    日再為本件販賣毒品犯行，惡性重大，惟念其犯後已坦承犯行，且配合檢警單位
    查獲多件販賣、持有毒品之重大不法情事，已如前述，足見其深具悔意，犯後態
    度尚佳等一切情狀，量處如主文所示之刑；又依被告販賣安非他命犯行之性質，
    認有褫奪公權之必要，併予宣告褫奪公權五年。扣案之安非他命二大包（驗後分
    別淨重一千零六點五八公克、一千零六點三九公克），經送驗後確定為第二級毒
    品安非他命，應依毒品危害防制條例第十八條第一項前段規定，宣告沒收銷燬之
    ，至送鑑耗損之安非他命晶體，既已滅失，自無庸再予宣告沒收銷燬之必要。末
    查，被告雖於本院審理及警訊時，均指認「老班」即為證人甲○○，惟其於偵查
    中當庭指認證人甲○○時，又堅決否認「老班」為證人甲○○（在偵查卷第七十
    七頁）；再證人乙○○雖證稱當時搭載被告至交貨地點之自用小客車乃係登記於
    證人甲○○名下，惟其對於該自用小客車之車號究係何號碼卻無法提供，佐以本
    院遍尋全卷亦無相關稽證足資證明「老班」即為證人甲○○，是尚難單憑被告片
    面且不一致之指訴，遽認「老班」即為證人甲○○，附此敘明。
據上論斷，應依刑事訴訟法第二百九十九條第一項前段，毒品危害防制條例第四條第
二項、第十八條第一項前段，刑法第十一條前段、第二十八條、第三十七條第二項，
判決如主文。
本案經檢察官蒞庭執行職務。
中      華      民      國      九十二    年    十一    月    二十一    日
                                  臺灣高雄地方法院刑事第八庭
                                      審判長法官  曾逸誠
                                            法官  謝雨真
                                            法官  盧怡秀
右正本證明與原本無異。
如不服本判決，應於判決送達後十日內，向本院提出上訴狀。
                                          書記官  林佳蓉
中      華      民      國      九十二    年    十一    月    二十四    日
附錄論罪科刑法條：
毒品危害防制條例第四條
製造、運輸、販賣第一級毒品者，處死刑或無期徒刑；處無期徒刑者，得併科新臺幣
一千萬元以下罰金。
製造、運輸、販賣第二級毒品者，處無期徒刑或七年以上有期徒刑，得併科新臺幣七
百萬元以下罰金。
製造、運輸、販賣第三級毒品者，處五年以上有期徒刑，得併科新臺幣五百萬元以下
罰金。
製造、運輸、販賣第四級毒品者，處三年以上十年以下有期徒刑，得併科新臺幣三百
萬元以下罰金。
製造、運輸、販賣專供製造或施用毒品之器具者，處一年以上七年以下有期徒刑，得
併科新臺幣一百萬元以下罰金。
前五項之未遂犯罰之。


司法院資訊處製作；財團法人民間司法改革基金會備份。
